【裁判字號】    90,易,177
【裁判日期】    900424
【裁判案由】    竊盜
【裁判全文】
臺灣苗栗地方法院刑事判決                            九十年度易字第一七七號
    公  訴  人  臺灣苗栗地方法院檢察署檢察官
    被      告  丙○○
                甲○○
右列被告因竊盜案件，經檢察官提起公訴（九十年度偵字第六三四號），本院判決如
左：
    主  文
丙○○共同帶兇器毀越門扇竊盜，累犯，處有期徒刑壹年。扣案之鐵撬貳支、扳手
壹支均沒收。
甲○○共同帶兇器毀越門扇竊盜，處有期徒刑拾月。扣案之鐵撬貳支、扳手壹支均
沒收。
    事  實
一、丙○○曾犯竊盜案件，經法院判處有期徒刑一年二月確定，於民國八十九年九月
    十日執行完畢，甲○○曾因竊盜案件，經台灣苗栗地方法院於八十七年三月三十
    一日以八十六年度苗簡字第二五六號判處有期徒刑五月、緩刑三年，仍在緩刑期
    間，均仍不知悔改，丙○○夥同甲○○，基於意圖為自己不法所有之犯意聯絡，
    於九十年一月二十五日六時十分許，攜帶客觀上足供兇器使用之鐵撬二支及扳手
    一支，駕駛自有之車牌號碼９Ｇ—９１４９號自用小客車，車上搭載甲○○，兩
    人一同驅車前往位於竹南鎮○○里○○街五十四號乙○○之住處，由丙○○以自
    有之鐵撬破壞上開住處後門門鎖進入，丙○○竊得林德興之退伍令、動員召集令
    各一張、姚靜芳之華南銀行活期儲蓄存摺與竹南信用合作社存摺、新台幣（下同
    ）一千六百四十元、八卦玉佩一塊等物（業交由乙○○領回）；甲○○則竊得林
    德興與姚靜芳之印章各一個（已交由乙○○領回）。嗣經竹南鎮○○街五十二號
    住戶葉天昱發現隔壁房舍即上開失竊地點有異狀，報警處理。經警於同日六時四
    十分許，在苗栗縣竹南鎮○○街五十四號三樓當場查獲，並扣得作案之工具鐵撬
    二支及扳手一支。
二、案經苗栗縣警察局竹南分局報請臺灣苗栗地方法院檢察署檢察官偵查起訴。
    理  由
一、訊據被告丙○○固不否認於右揭時地著手竊取財物之犯罪事實，惟辯稱：並未拿
    取退伍令，退伍令是同案被告甲○○拿的云云；另一被告甲○○則辯稱：伊係苗
    栗縣警察局通霄分局丘家榮小隊長之線民，因需告知丙○○之行蹤而跟丙○○一
    同進入上開地點，無意行竊，拿印章是為了取得證物給丘隊長，之後曾與丘隊長
    以電話聯絡云云。惟查：（一）同案被告丙○○供陳其與被告甲○○係很好的鄰
    居並無仇隙，一月二十五日凌晨四時許是被告甲○○邀他一起去通霄的，也是甲○○提議要行竊的，其在撬打鐵門時甲○○還在一旁幫忙，在在皆証明甲○○確
    實共同參與行竊而非警察線民。（二）被告甲○○於警訊中自承，警察來當時伊
    準備跳樓，於本院審理時則稱此乃自然反應，衡情若被告吳某係警方之線民，大
    可表明身分並要功，何需緊張跳樓？（三）據證人即苗栗縣通霄分局小隊長丘家
    榮於偵查中到庭證稱：今年一月初該局移送丙○○之竊盜案，因甲○○住在丙○○隔壁，曾要求其注意贓物留置位置與活動情況，但並未要求其偕同丙○○外出
    行竊，一月二十五日侵入住宅竊取財物一事與其線民之工作無關，另一月二十五
    日確曾接到其來電，不過內容是告知因竊盜案為警查獲等語，證述明確，此亦有
    公務電話紀錄表附偵查卷足憑。衡情，被告甲○○身為線民，即令與警方合作注
    意另一被告丙○○行跡與贓物放置處屬實，見另一被告吳三保進入右開地點行竊
    ，應即刻尋覓機會通知警方，而無必要應被告丙○○之要求，隨同進入屋內，復
    拿取被害人姚靜芳、林德興之印章，參以上開證人即苗栗縣警察局通霄分局小隊
    長丘家榮證述指稱偕同被告丙○○外出行竊非其指示被告甲○○線民之工作內容
    等語，足徵被告甲○○係與另一被告丙○○共犯右揭竊盜犯行，是被告甲○○所
    辯，純屬卸責之詞。（四）被告丙○○雖於偵查中改稱在上開房屋內並未拿取任
    何物品，然右開犯行，業據被害人乙○○於警局初訊中指稱：所查獲之紅色袋中
    為其女兒姚靜芳、女婿林德興之物品，指述明確，並有贓物認領保管單在卷足憑
    ，且被告丙○○於第一次偵查庭檢察官訊問時亦坦承：偷到一紅色提袋，內有撲
    滿、零錢等，發現警員來到後，將東西放在三樓等情，核與警員查獲時發現紅色
    提袋之位置、內放物品種類及被害人乙○○之指訴一情相符，是被告丙○○所辯
    ，顯係事後翻異之詞。（五）被告丙○○於警訊中承認退伍令為其所偷，於本院
    審理時則改口稱係被告甲○○偷的，前後供詞不一，案重初供，應以警訊中之供
    述為可採。綜上所述，被告二人犯罪事證明確，犯行均堪認定。
二、核被告丙○○、甲○○二人所為，均係犯刑法第三百二十一條第一項第二款、第
    三款之加重竊盜罪。被告二人間就上開竊盜犯行，有犯意聯絡及行為分擔，均為
    共同正犯。被告丙○○曾於八十九年間犯竊盜罪經法院判處有期徒刑一年二月確
    定，於八十九年九月十日執行完畢，有台灣苗栗地方法院檢察署刑案資料查註紀
    錄表附卷可參，其於五年內再犯本件有期徒刑以上之罪，為累犯，依刑法第四十
    七條規定加重其刑。爰審酌被告等之素行、犯罪之動機、手段、所造成之危害、
    犯後態度及其他等一切犯罪情狀，分別量處如主文所示之刑。
三、扣案之鐵撬二支及扳手一支為被告丙○○所有且為犯罪之工具，應依法宣告沒收
    。
據上論斷，應依刑事訴訟法第二百九十九條第一項前段，刑法第二十八條、第三百二
十一條第一項第二款、第三款、第四十七條、第三十八條第一項第二款，判決如主文
。
本案經檢察官 吳 義 聰 到庭執行職務
中    華    民    國    九十      年    四    月    二十四        日
                                         台灣苗栗地方法院刑事第一庭
                                               法  官  林  誌  誠
右正本證明與原本無異。
如不服本判決，應於送達後十日內向本院提出上訴狀(須附繕本)，上訴於台灣高等
法院台中分院。
                                               書記官  蕭  榮  峰
中    華    民    國    九十      年    四    月    二十四        日
附錄論罪科刑法條
刑法第三百二十一條  犯竊盜罪而有左列情形之一者，處六月以上五年以下有期徒刑
  ：
    一  於夜間侵入住宅或有人居住之建築物、船艦，或隱匿其內而犯之者。
    二  毀越門扇、牆垣或其他安全設備而犯之者。
    三  攜帶兇器而犯之者。
    四  結夥三人以上而犯之者。
    五  乘火災、水災或其他災害之際而犯之者。
    六  在車站、埠頭而犯之者。
  前項之未遂犯罰之。
    意圖為自己或第三人不法之所有，而竊取他人之動產者，為竊盜罪，處五年以下
  有期徒刑、拘役或五百元以下罰金。


司法院資訊處製作；財團法人民間司法改革基金會備份。
